【裁判字號】    92,交聲,1694
【裁判日期】    921225
【裁判案由】    交管條例聲異
【裁判全文】
臺灣板橋地方法院交通事件裁定                  九十二年度交聲字第一六九四號
    原處分機關  交通部公路總局臺北區監理所
    異  議  人  甲○○
    即受處分人
右列受處分人因違反道路交通管理處罰條例案件，對於原處分機關於九十二年十月七
日所為之處分（原處分案號：北監營字裁四○－ＣＯ四三五七四號），聲明異議
，本院裁定如左：
    主  文
異議駁回。
    理  由
一、按汽車駕駛人飲酒後其吐氣所含酒精成份超過每公升０．二五毫克以上者，不得
    駕車，道路交通安全規則第一百十四條第二款定有明文。再按汽車駕駛人，駕駛
    汽車經測試檢定酒精濃度超過規定標準者，處新臺幣（下同）一萬五千元以上六
    萬元以下之罰鍰，並當場禁止其駕駛及吊扣其駕駛執照一年。汽車駕駛人經依前
    項規定吊扣駕駛執照，並於吊扣期間再有前項情形者，處六萬元罰鍰，並吊銷其
    駕駛執照，道路交通管理處罰條例第三十五條第一項第一款、第二項分別定有明
    文。
二、異議意旨略以：異議人被扣照之原因並非重大交通違規，而係不甘心繳納罰款，
    才以扣照抵罰金，且民國八十八年十二月二十九日違規罰單，異議人並未收到通
    知書或告知應到案日期、處所、繳納期間及違反之法規等語，為此提起本件異議
    ，請求撤銷原處分。
三、經查：
（一）異議人即受處分人甲○○對於八十八年十二月二十九日之違規事實，辯稱渠並
      未收到該舉發通知單，惟經本院調查臺北縣政府警察局板橋交通分隊警員郭憲
      銘於八十八年十二月二十九日所製作之北縣警交甲字第二八一三八八號舉發
      違反道路交通管理事件通知單，發現於該執勤員警掣發時，異議人確有當場拒
      絕簽名等情，並有前開舉發違反道路交通管理事件通知單影本一紙（其上載明
      「拒簽」文義）附卷可稽。按行為人有違反道路交通管理處罰條例而經當場舉
      發之情形者，被查獲之駕駛人或行為人為受處分人時，應將該通知單填記後交
      付該行為人簽名或蓋章收受之；拒絕簽章者，並記明其事由，視為已收受，違
      反道路交通管理事件統一裁罰基準及處理細則第十一條第一項第一款已有規定
      。是本件異議人既已當場表示拒絕簽章，並經舉發員警記明其事由，揆諸上揭
      規定，即無礙於該舉發違反道路交通管理事件通知單已視為收受之合法送達異
      議人之事實，是異議人辯稱其未收到舉發通知單一節，並無可採，合先敘明。
（二）第查，異議人前於民國八十八年十二月二十九日二十時八分許，酒後騎乘車號
      ＳＵＮ－七六八號機車，行經臺北縣板橋市○○路時，為臺北縣政府警察局板
      橋交通分隊員警郭憲銘攔停並對其實施酒測，測得受處分人呼氣之酒精濃度達
      每公升零點二八毫克，員警即以異議人有違反前揭道路交通管理處罰條例第三
      十五條第一項第一款規定之行為掣單舉發，嗣受處分人前向原處分機關申請切
      結易處吊扣駕駛執照，經原處分機關以板監稽違字第二八一三八八─一三號執
      行吊扣，期間自九十二年三月五日起迄九十二年十二月四日止，此有交通部公
      路總局臺北區監理所板橋監理站九十二年三月五日板監稽違字第二八一三八八
      ─一三號駕駛執照吊扣執行單及北縣警交甲字第二八一三八八號舉發違反道
      路交通管理事件通知單各一份存卷可稽，足證本件違規時間之九十二年九月二
      十三日，異議人適因酒後騎乘機車而酒精濃度超過規定標準遭吊扣駕駛執照中
      。詎異議人竟於駕駛執照吊扣期間之九十二年九月二十三日凌晨零時五十四分
      許，飲酒後騎乘車號ＡＰＮ－一七八號重型機車，行經臺北縣館前西路、縣民
      大道路口時，為執行臨檢勤務之臺北縣政府警察局板橋分局後埔派出所員警攔
      停，並檢測受處分人飲酒後其吐氣所含酒精濃度成份達每公升零點三零毫克，
      僅以異議人有違反道路交通管理處罰條例第三十五條之行為，掣單舉發。嗣異
      議人於應到案日期前向原處分機關提出申訴，經原處分機關認異議人有前開違
      規行為，惟原處分機關查悉受處分人前已因酒後騎乘機車而酒精濃度超過規定
      標準遭吊扣駕駛執照中，乃改依前揭道路交通管理處罰條例第三十五條第二項
      及違反道路交通管理事件統一裁罰基準表之規定，於九十二年十月七日裁處受
      處分人六萬元之罰鍰，並吊銷其駕駛執照，三年內禁考，然對於前揭時間飲用
      酒類，經警當場測得其呼氣之酒精濃度達每公升零點三零毫克等事實，異議人
      亦於聲明異議狀內坦承有此等事實，並有舉發違反道路交通管理事件通知單及
      原處分機關北監營字裁四○－ＣＯ四三五七四號裁決書在卷可稽。異議人
      因酒後騎乘機車遭吊扣駕駛執照期間，再酒後騎乘機車且酒精濃度超過標準之
      違規事實，堪以認定。
四、綜上所述，異議人確有經依道路交通管理處罰條例第三十五條第一項規定吊扣駕
    駛執照，並於吊扣期間再有騎乘機車經測試檢定酒精濃度超過規定標準之違規情
    形，從而原處分機關依前揭道路交通管理處罰條例第三十五條第二項及違反道路
    交通管理事件統一裁罰基準表之規定，裁處受處分人六萬元之罰鍰，併吊銷受處
    分人之駕駛執照，三年內禁考，核無違誤，異議人之異議為無理由，應予駁回。
五、據上論斷，應依道路交通案件處理辦法第十九條，裁定如主文。
中      華      民      國  九十二    年    十二      月    二十五    日
                                  臺灣板橋地方法院交通法庭
                                        法  官  潘  翠  雪
右正本證明與原本無異。
如不服本裁定，應於裁定送達後五日內向本院提出抗告狀。
                                        書記官  江  文  彬
中      華      民      國    九十三     年      一     月       二     日


司法院資訊處製作；財團法人民間司法改革基金會備份。
